臺灣高等法院臺南分院民事裁定　　　　　 94年度抗字第411號
抗　告　人　甲○○
相　對　人　龍星昇第六資產管理股份有限公司
法定代理人　裴保羅
代　理　人　劉柄賢
上列當事人間因聲請給付借款強制執行聲明異議事件，對於中華
民國94年6月15日台灣台南地方法院裁定（93年度執字第29808號
）提起抗告，本院裁定如下：
    主  文
抗告駁回。
抗告程序費用由抗告人負擔。
    理  由
一、抗告人聲明異議及抗告意旨略以：本件拍賣標的包含土地及
    建物，建物部分均為區分所有。而於執行標的之土地上大樓
    內，另有聲明人自資興建供健身房、會議室及現作為大樓管
    理室用途之建物。此部分均與其他拍賣之區分建物分離獨立
    ，並無附屬關係。執行法院應予查明，於拍賣公告上載明，
    拍賣之標的不含及此抗告人所有之建物，以免拍定後滋生糾
    紛，為此聲明異議，請求將該部份情形註明於拍賣公告上，
    並定為不點交等語。
二、按第三人就執行標的物有足排除強制執行之權利者，得於強
    制執行程序終結前，向執行法院對債權人提起異議之訴，如
    債務人亦否認其權利時，並得以債務人為被告，強制執行法
    第15條定有明文。又強制執行法第17條所謂於強制執行開始
    後，始發見債權人查報之財產確非債務人所有者，應由執行
    法院撤銷其執行處分，係指查報之財產確非債務人所有者而
    言。若該財產是否債務人所有尚待審認方能確定，執行法院
    既無逕行審判之權限，尤非聲明同法第12條所定之異議所能
    救濟，自應依同法第16條之規定，指示主張有排除強制執行
    權利之第三人，提起執行異議之訴，以資解決。最高法院著
    有49年度台抗字第72號判例足資參照。
三、經查，原法院93年度執字第29808號相對人龍興昇第六資產
    管理股份有限公司與債務人永福建設有限公司間給付借款強
    制執行事件所查封之執行標的係永福建設有限公司所有之座
    落台南市○區○○○段436-5及436-485地號土地（應有部分
    10萬分之8318）及其上鋼筋混凝土造23層住商用樓房中之77
    戶建物，並已包括共同使用部分即台南市○區○○○段第11
    060、11061、11062、11063號建物，抗告人固稱前開健身房
    、大樓管理室及會議室為伊自資興建，惟該建物是否另有獨
    立建號而非屬上揭共同使用部分，未見抗告人提出任何證據
    以實其說；又抗告人所稱該健身房、大樓管理室及會議室為
    伊所興建，並請求於拍賣公告中註明拍賣之標的不含及此，
    其意自指該部分仍為伊而非債務人永福建設有限公司所有，
    對此抗告人亦未舉證以實其說，實難遽信。況本件執行標的
    之77筆建物（含共同使用部分11060、11061、11062、11063
    建號之應有部分），而該建物之原始起造人即係債務人永福
    建設有限公司，自屬永福建設有限公司所有，有土地登記謄
    本及使用執照在卷可憑。是執行法院因而認各該建物內供健
    身房、大樓管理室及會議室使用部分，亦係債務人永福建設
    有限公司所有而為執行，執行程序並無違誤。雖抗告人主張
    系爭健身房、大樓管理室及會議室為伊所興建之獨立建物為
    其所有，請求於拍賣公告中註明，以明拍賣之標的不含及抗
    告人所有之該部分，然系爭建物是否抗告人所有事涉實體，
    自非執行法院所得審認，則揆諸前開判例意旨，抗告人既請
    求「於拍賣公告中註明，以明拍賣之標的不含及抗告人所有
    之該部分」，即係主張有排除強制執行之權利，自應向民事
    法院提起第三人異議之訴以資解決，尤非依強制執行法第12
    條之規定聲明異議所能救濟。是原法院據以駁回抗告人異議
    之聲明，並無違誤，抗告人仍執前詞指摘原裁定不當，並求
    予廢棄，為無理由，應駁回其抗告。
四、據上論結，本件抗告為無理由，依強制執行法第30條之1，
    民事訴訟法第495條之1第1項、第449條第1項、第95條、第
    78條，裁定如主文。
中　　華　　民　　國　　94　　年　　8 　　月　　31　　日
                  民事第二庭    審判長法　官　丁振昌
                                      法　官　王明宏
                                      法　官　李素靖
上為正本係照原本作成。
不得再抗告。
中　　華　　民　　國　　94　　年　　9 　　月　　 5　　日
                                      書記官　林鈴香
                                                  Ｊ
